【裁判字號】    92,交抗,311
【裁判日期】    920430
【裁判案由】    違反道路交通管理處罰條例
【裁判全文】
臺灣高等法院交通事件裁定                        九十二年度交抗字第三一一號
    抗  告  人
    即受處分人    甲○○
右抗告人因違反道路交通管理處罰條例案件，不服台灣台北地方法院中華民國九十二
年二月十七日裁定（九十一年度交聲字第一三九六號；原處分案號：北市裁三字第駕
裁二二－Ｚ00000000號），提起抗告，本院裁定如左：
    主  文
抗告駁回。
    理  由
一、按汽車行駛高速公路，於駛進收費站前，應依標誌指示預為減速慢行，並依標誌
    、號誌指示或公路警察指揮順序駛入收費車道，停車繳費。又汽車行駛於高速公
    路或設站管制之道路，而不遵管制之規定者，處汽車駕駛人新台幣（下同）三千
    元以上六千元以下罰鍰，且應記違規點數一點。高速公路交通管制規則第二十二
    條，道路交通管理處罰條例第三十三條第一項、第六十三條第一項第一款分別定
    有明文。
二、原裁定略以：異議人即受處分人甲○○於民國九十一年八月三日十九時五分許，
    駕駛ＨＭ－六四八一號自用小客車，行經國道一號高速公路南下三十五點四公里
    處之泰山收費道前，持現金進入回數票專用車道繳納費用，為內政部警政署國道
    公路警察局第一警察隊警員朱建華所發覺，乃以異議人違反道路交通管理處罰條
    例第三十三條第一項之規定，摯發內政部警政署國道公路警察局Ｚ000000
    00號舉發違反道路交通管理事件通知單予以舉發。經原處分機關以異議人有違
    反前述道路交通管理處罰條例之行為，依違反道路交通管理事件統一裁罰標準表
    （九十一年九月一日起已更名為違反道路交通管理事件統一裁罰基準表，惟所列
    之裁罰基準金額並未變更），於九十一年九月十六日裁處異議人罰鍰三千元，並
    記違規點數一點。聲明異議意旨雖以：當天南向進入泰山收費站時，行駛在找零
    車道的隔壁車道，上面清楚寫著不找零，所以拿了四十元進入不找零車道，應該
    沒有錯誤；如果現在標示有所不同，也一定是受處分人遭舉發後才改的云云。然
    查經函查內政部警政署國道公路警察局第一警察隊拍攝泰山收費站前、指示車輛
    行駛車道之各類標誌，依回函照片所示，在南向三十四點六公里處，已設有「持
    回數票小車靠左」之標誌，而在泰山收費站正面屋頂上、標示「找零車道」之緊
    鄰左側，亦清楚標示「回數票專用車道」之字樣；該標誌之設置時間，係在八十
    九年十一月三十一日即已設置完成，經內政部警政署國道公路警察局第一警察隊
    函覆並有照片、交通部台灣區○道○○○路局北區工程處函在卷可憑。且該「回
    數票專用車道」標誌既設置於八十九年間，即在受處分人遭本件舉發之前，異議
    人前揭所辯均無足採信，其於右開時、地持現金進入「回數票專用車道」繳費而
    不遵高速公路管制規定之事實，足以認定。因而裁定駁回其聲明異議等語。
三、抗告人抗告意旨稱依當時係經由不找零車道通過收費站等語。然查本件原裁定法
    院依職權函請內政部警政署國道公路警察局第一警察隊拍攝泰山收費站前、指示
    車輛行駛車道之各類標誌，依回函照片所示，在南向三十四點六公里處，已設有
    「持回數票小車靠左」之標誌，而在泰山收費站正面屋頂上、標示「找零車道」
    之緊鄰左側，亦清楚標示「回數票專用車道」之字樣；嗣原裁定法院再函查前述
    標誌之設置時間，交通部台灣區○道○○○路局北區工程處亦回函表示，前揭「
    回數票專用車道」標誌係在八十九年十一月三十一日即已設置完成，此均有卷附
    內政部警政署國道公路警察局第一警察隊函及所附照片、交通部台灣區○道○○
    ○路局北區工程處函在卷可憑。核以前述卷附證據，原裁定法院認依右開地點之
    標誌設置情形，任一駕駛人均應能明確了解該「找零車道」之左側即為「回數票
    專用車道」，換言之，即不能持現金進入該車道繳費甚明；且該「回數票專用車
    道」標誌既設置於八十九年間，即在抗告人本件於九十一年八月三日違規被舉發
    以前，則亦無抗告人遭舉發後再變更標誌之情形。從而，抗告人前揭所辯均無足
    採信，其於右開時、地持現金進入「回數票專用車道」繳費而不遵高速公路管制
    規定之事實，足以認定，抗告人仍執陳詞指該判斷不實，核無足採。本件事證已
    明，抗告人請求調查泰山收費站有無掛上「不找零車道」之標誌，核無必要，併
    予敘明。本件抗告無理由，應予駁回。
四、據上論結，應依道路交通案件處理辦法第二十六條，道路交通管理處罰條例第八
    十九條，刑事訴訟法第四百十二條，裁定如主文。
中      華      民      國    九十二    年      四      月     三十     日
                              台灣高等法院交通法庭
                                  審判長法  官  陳  正  雄
                                        法  官  許  宗  和
                                        法  官  許  錦  印
右正本證明與原本無異。
不得再抗告。
                                        書記官  楊  妙  恩
中      華      民      國    九十二    年      五      月      二      日


司法院資訊處製作；財團法人民間司法改革基金會備份。
